# 请教陈版，没有资质是否不能确认收入？

提问人：阿狼 时间：2016-08-12 16:50:19
请教陈版，新三板审计时，子公司由于缺乏相应资质，券商认为其收入不能够确认，请问这个理由是否合理？如果不确认收入，子公司原确认的收入应该如何处理？

回答人：chenyiwei
有无资质是法律层面的问题，但在会计上，确认收入的关键是收入的定义和准则规定的确认条件（其中并未明确是否需要法定的资质）。因此具备法定资质不是确认收入的必要条件。 但是，如果对于需要获得事前许可的业务，在未获得许可的情况下从事经营，则属于违法违规行为。此时应根据《中国注册会计师审计准则第 1142 号——财务报表审计中对法律法规的考虑》的规定设计和执行审计程序，以确定该违法违规事项的潜在财务影响是否已经在财务报表中得到了恰当的反映和披露。否则，应考虑对审计意见的可能影响。律师应对该事项的可能影响及截至资产负债表日该影响是否已经消除的问题发表明确的法律意见。